【裁判字號】    91,交易,584
【裁判日期】    920127
【裁判案由】    過失致死
【裁判全文】
臺灣高雄地方法院刑事判決                        九十一年度交易字第五八四號
    公  訴  人  臺灣高雄地方法院檢察署檢察官
    被      告  甲○○  女  二.
右列被告因過失致死案件，經檢察官提起公訴（九十一年度偵字第一九０七七號），
本院判決如左：
    主  文
甲○○因過失致人於死，處有期徒刑捌月。緩刑年。
    事  實
一、甲○○於民國九十一年八月二十七日下午二時許，駕駛車牌號碼Ｄ八—０七三六
    號自用小客車，沿高雄縣旗山鎮○○路○段由南往北方向行駛，途經該路一九五
    號前時，本應注意行車速度，依標誌之規定，該路段之時速不得超過五十公里，
    且汽車行駛時，駕駛人應注意車前狀況，並隨時採取必要之安全措施，以避免危
    險之發生，而依當時客觀情狀天候晴，光線為日間自然光，道路為市區道路○路
    面乾燥無缺陷，道路無障礙物，且依其智識、能力並無不能注意之情事，竟疏未
    注意車前狀況，隨時採取必要之安全措施，貿然以時速六十公里向前超速行駛，
  適有郭金塗駕駛車牌號碼ＯＶＬ─七三九號重型機車沿該路同向行駛，甲○○駕
    駛之自用小客車右前車頭遂自後追撞郭金塗所騎乘之機車後方，郭金塗因而人車
    倒地，致其受有頭部外傷、顱內出血、胸腹部挫傷及全身多處挫傷之傷害，經送
    醫後延至同日下午六時三十分仍不治死亡。甲○○肇事後仍留在現場處理，並於
    其犯罪未發覺前向前來處理之員警主動承認肇事自首而願接受裁判。
二、案經高雄縣警察局旗山分局報請台灣高雄地方法院檢察署檢察官偵查起訴。
    理  由
一、訊據被告甲○○對於右揭時、地發生本件交通事故，並因過失致被害人郭金塗死
    亡之事實供承不諱，且查：
（一）按駕駛人應注意車前狀況，並隨時採取必要之安全措施，行車速度應依標誌或
      標線之規定，為道路交通安全規則第九十三條第一項及第九十四條第三項所明
      文。查被告考領有小型車駕駛執照，此有道路交通事故調查報告表在卷可稽（
      參警卷第八頁），故認前揭規定應屬被告應注意並能注意之事項。再依當時客
      觀情形，天候晴、日間自然光、道路為市區道路○路面乾燥無缺陷、道路無障
      礙物、視距良好等情，此有上揭道路交通事故調查報告表一份可按，是以依被
      告之智識、能力並無不能注意之情事，被告自應注意車前狀況，隨時採取必要
      之安全措施，且行車速度應依標誌或標線之規定方是。
（二）本件肇事地點在高雄縣旗山鎮○○路○段一九五號前，速限為每小時五十公里
      ，肇事前被告及被害人之車行方向均為沿旗甲路一段由南往北行駛直行，被害
      人本行駛於被告之右前方，肇事後被告之自用小客車停放於旗甲路一段外側車
      道上，被害人騎乘之機車則倒置於旗甲路一段外側車道靠近機車道上，外側車
      道上則留有機車刮地痕五十三點三公尺，此有道路交通事故調查報告表一份及
      現場照片十二幀附卷可證。綜合二車之關係位置及形態，雙方行車方向、路線
      ，被告之自用小客車右前保險桿損壞，被害人之機車後車輪損壞、車後檔泥板
      破損垂落等受損情形，及地面留有長達五十三點三公尺之刮地痕等情觀之，再
      佐以被告於警訊、偵查及本院審理中均自承當時駕駛之時速約有六十公里等語
      ，足證被告對於前開應注意之事項均疏未注意，而未採取必要之安全措施，且
      有超速行駛之情形，方會自後追撞同向行駛之被害人。再本件交通事故經送台
      灣省高屏澎區車輛行車事故鑑定委員會鑑定結果亦為相同認定，有該委員會九
      十一年十二月十一日高屏澎鑑字第九一一八一五號鑑定意見書一份附卷可參，
      是被告就本件車禍之發生，確有過失至為明確。
（三）被害人因本件交通事故，受有頭部外傷、顱內出血、胸腹部挫傷及全身多處挫
      傷之傷害，經送醫後延至同日下午六時三十分許仍不治死亡，業經臺灣高雄地
      方法院檢察署檢察官督同法醫師相驗明確，有相驗屍體證明書、勘驗筆錄及相
      驗報告書等在卷可憑（參臺灣高雄地方法院檢察署九十一年度相字第一三七四
      號相驗卷），是被害人死亡與被告之過失行為有具有相當因果關係甚明，至為
      顯明，本案事證已臻明確，被告犯行洵堪認定，應依法論科。
二、核被告所為，係犯刑法第二百七十六條第一項之過失致死罪。被告肇事後仍留在
    現場處理，並於其犯罪未被發覺前，向前來處理之員警徐屏嵐主動承認肇事一情
    ，業據首位到場處理之員警徐屏嵐到庭證述明確（參本院九十一年十二月十日訊
    問筆錄），被告對於未發覺之罪自首而接受裁判，應依刑法第六十二條前段規定
    ，減輕其刑。爰審酌被告駕駛汽車，未能遵守交通安全規定，一時輕忽而致肇事
    ，造成被害人死亡之結果，犯罪所生危害甚大，本應從重量刑，惟念其犯後已坦
    承犯行，深具悔意，且已與被害人家屬達成和解，有和解書一份可參等一切情狀
    ，量處如主文所示之刑。又被告前未曾受有有期徒刑以上刑之宣告，此有臺灣高
    等法院被告全國前案紀錄表附卷可證，被告因過失犯罪，事後已與被害人家屬達
    成和解，被害人家屬亦表示不再追究，被告經此偵、審程序，應知所警惕而無再
    犯之虞，本院認前開所宣告之刑以暫不執行為當，併予宣告緩刑三年，以啟自新
    。
據上論斷，應依刑事訴訟法第二百九十九條第一項前段，刑法第二百七十六條第一項
、第六十二條、第七十四條第一款，罰金罰鍰提高標準條例第一條前段，判決如主文
。
中      華      民      國      九十二      年    一    月    二十七    日
                                  臺灣高雄地方法院交通法庭
                                      審判長法官  林水城
                                            法官  楊智守
                                            法官  盧怡秀
右正本證明與原本無異。
如不服本判決，應於判決送達後十日內，向本院提出上訴狀。
                                          書記官  林佳蓉
中      華      民  國      九十二      年    一    月    二十八    日
附錄論罪科刑法條：
中華民國刑法第二百七十六條 (過失致死罪)
因過失致人於死者，處二年以下有期徒刑、拘役或二千元以下罰金。
從事業務之人，因業務上之過失犯前項之罪者，處五年以下有期徒刑或拘役，得併科
三千元以下罰金。


司法院資訊處製作；財團法人民間司法改革基金會備份。
